【裁判字號】    95,交聲,123
【裁判日期】    951023
【裁判案由】    違反道路交通管理處罰條例聲明異議
【裁判全文】
臺灣花蓮地方法院交通事件裁定         95年度交聲字第123號
原處分機關  交通部公路總局臺北區監理所花蓮監理站
受 處 分人  乙○○
即 異 議人
                    號
上列受處分人因違反道路交通管理處罰條例案件，對於交通部公
路總局臺北區監理所花蓮監理站於民國95年 8月31日所為之處分
（原處分案號：花監違字第裁44-P00000000、44-P00000000號）
，聲明異議，本院裁定如下：
    主  文
異議駁回。
    理  由
一、原處分意旨略以：受處分人即異議人乙○○於民國95年 7月
    16日凌晨3時30分，在花蓮市○○○街與中興路口拒絕停車受
    檢稽查而逃逸，且在道路上蛇行，違反道路交通管理處罰條
    例第60條第 1項及第43條第1項第1款之情形，其另於同日在
    花蓮市○○ ○街與精美路口，行經有燈光號誌管制之交岔路
    口闖紅燈，違反上開條例第53條第 1項規定。異議意旨略以
    ：伊僅記得當時有行經中興路口，但忘記有無行經其他地點
    ，且伊並未有上開拒絕受檢、蛇行及連續闖紅燈之違規情事
    ，況異議人與警員素不相識，其竟然得於伊駕駛他人車輛之
    情形下，知悉伊之姓名而對伊逕行舉發，顯見警員對伊舉發
    定有參雜某些個人因素等語。
二、按汽車駕駛人，駕駛汽車有蛇行，或以其他危險方式駕車者
    ，處新臺幣（下同）6000元以上 24000元以下罰鍰，並當場
    禁止其駕駛；汽車駕駛人，行經有燈光號誌管制之交岔路口
    闖紅燈者，處1800元以上5400元以下罰鍰；次按汽車駕駛人
    ，駕駛汽車有違反本條例之行為，經交通勤務警察或依法令
    執行交通稽查任務人員制止時，不聽制止或拒絕停車接受稽
    查而逃逸者，除按各該條規定處罰外，處3000元以上6000元
    以下罰鍰，道路交通管理處罰條例第43條第1項第1款、第53
    條第1項、第60條第1項分別定有明文。
三、本件受處分人即異議人乙○○（下簡稱異議人）確實於95年
    7 月16日凌晨3時至30分許，駕駛5M-7379號自用小客車，於
    上述之地點有拒絕受檢、蛇行及闖紅燈之事實，此據證人即
    執勤警員甲○○到庭證稱：當時我們派出所是先接獲民眾報
    案，稱在花蓮市○○路 127號前有一名男子對他以電話騷擾
    ，我們到場發現有一部車子裡面確實有人，伊進行盤查，但
    該男子佯裝在車上睡覺，我們敲打車窗玻璃，他都不理會，
    經過30分鐘都沒有回應，我們就回去拿攝影器材將現場情況
    拍攝下來，但該男子之後就開車狂飆，我們開警察追他，他
    還緊急剎車，警車擋泥板因此毀損，後來我看到他闖紅燈並
    蛇行。我們最初到場時他車子確實停在路邊，但要進行盤查
    時，他佯裝睡覺，隔了30分鐘後，我們繞道旁邊的巷子，異
    議人就趕快加速離開，事後我們就在後面尾隨並開蜂鳴器及
    按喇叭，示意要他停車受檢，但他沒有停車受檢，還一直蛇
    行，並加速逃逸、闖紅燈，他闖的第 1個紅燈是東興三街與
    精美路口，第 2個紅燈是北興路與府前路口。蛇行是在沿路
    都有蛇行，最嚴重的是他緊急剎車導致伊警用機車擋泥板破
    裂。我們是根據報案人事後查證，才知道異議人確實身分。
    舉發時因為我們騎警車，所以沒有辦法拍下異議人闖紅燈或
    蛇行的照片，也沒有帶攝影機，伊與異議人間並沒有任何關
    係等語為證，此外，並有證人提出之花蓮縣警察局花蓮分局
    美崙派出所員警工作紀錄簿影本、異議人佯裝在車內睡覺及
    警用機車前檔泥板破損之相片等附卷可稽。質之證人業已清
    楚陳述當時舉發之詳細過程，其內容尚查無瑕疵可指之處，
    且伊與異議人間並無任何仇隙，當無設詞誣陷之理。反觀異
    議人於本院中業已自陳卷內照片上睡覺之人係伊本人，且當
    時伊有行經中興路上，但對於有無行經其餘之違規地點，僅
    一概以忘記等語置辯，且其辯稱因警員參雜個人因素才對伊
    舉發等詞，又未能積極提出任何證據證明證人甲○○有何偏
    頗執行勤務之情事，故堪認本件依證人證詞、工作紀錄簿、
    照片等證據，已足認定異議人有本件違規之情事，異議人所
    辯均未能採認。綜上所述，原處分機關據以援引首揭規定，
    分別裁處罰鍰 25000元、3600元並無不當，本件異議為無理
    由，應予駁回。
四、據上論斷，應依道路交通案件處理辦法第19條，裁定如主文
    。
中    華    民    國    95    年    10    月    23    日
                        臺灣花蓮地方法院交通法庭
                            法  官    鄭  培  麗
上列正本證明與原本無異。
如對本裁定不服，應於送達後5日內，向本院提出抗告狀（應抄
附繕本）
                            書記官
中    華    民    國    95    年    10    月    24    日


司法院資訊處製作；財團法人民間司法改革基金會備份。
